# 请教陈版：关于政府补助能否作实收资本问题

提问人：5566 时间：2019-04-05 22:03:58
政府授权某国企 A成立了 B 公路公司，B特许经营某公路。A 是B 的全资股东，注册资本 10 亿元，政府和A 签的合约里约定，其中 7 亿元由政府以补助形式拨到 B（其中政府已投入前期费用 1000 万元，视同已拨补助，将相关支出单证移交 B 入账，实际划到B的资金是 6.9亿元），但政府并不占权益。B收到政府补助后，先列入资本公积，再转入实收资本。这7 亿补助列入实收资本，作为 A 的出资，在会计处理中是否存在瑕疵？如果有瑕疵，又该如何处理？政府的补助是针对 B，所以不同意拨款给 A。

回答人：chenyiwei
因为B 拥有公路的特许经营权，故我理解此处应采用 BOT会计模式进行核算。
在 BOT 模式下，“政府和 A 签的合约里约定，其中 7 亿元由政府以补助形式拨到B（其中政府已投入前期费用 1000 万元，视同已拨补助，将相关支出单证移交 B 入账，实际划到 B的资金是 6.9亿元）”，表明该 7 亿元实质是合同授予方拨付的合同对价款（金融资产），收到时应冲减 BOT模式下确认的金融资产或者无形资产的账面价值。在 A、B 各自的个别报表层面，可以先计入资本公积再转为 A 对 B 的出资，但在A 的合并报表中应完整体现 BOT模式下金融资产对价的会计处理要求。

提问人：5566 时间：2019-04-06 14:01:10
陈版：那这种情况下，验资的话好像不符合验资准则规定的出资款从股东名下划入被投资企业这种要求吧？

回答人：chenyiwei
是。所以只能先转入资本公积，再以资本公积转增实收资本。

提问人：5566 时间：2019-04-07 20:04:58
陈版：工商登记一开始就是 10 亿元，财政补贴 7 亿是属于其中一部分，此时并不存在增资的情况，不是在增资情况下才可以公积金转增资本吗？

回答人：chenyiwei
在一次认缴、分期出资的情况下也可能有这种情况，但很少见。本案例的做法完全只是为了绕开公司法对货币出资的形式要求。